【裁判字號】    96,簡上,600
【裁判日期】    980728
【裁判案由】    違反藥事法等
【裁判全文】
臺灣臺南地方法院刑事判決             96年度簡上字第600號
上  訴  人  臺灣臺南地方法院檢察署檢察官
被      告  甲○○
上列上訴人因被告違反藥事法案件，不服本院96年度簡字第3685
號中華民國96年11月9日第一審刑事簡易判決，提起上訴（檢察
官聲請簡易判決處刑案號：96年度偵字第4466號、第12294號）
，本院管轄之第二審合議庭認本件有刑事訴訟法第452條之情形
，逕依通常程序為第一審判決如下：
    主  文
原判決撤銷。
本件公訴不受理。
    理  由
一、本件聲請簡易判決處刑意旨略以：被告甲○○明知CIALIS膜
    衣錠（中文名稱「犀利士」，下稱「犀利士」）係美商禮來
    ICOS有限公司（下稱美商禮來公司）所生產之藥品，且美商
    禮來公司在國內之合法代理販售藥商為臺灣禮來股份有限公
    司；亦知「犀利士CIALIS」之圖樣，係該商標權人向經濟部
    中央標準局或改制後之智慧財產局申請註冊，就該商品，取
    得商標權，尚在專用期間內之商標圖樣，未經商標專用權人
    授權，不得任意使用於相同商品，竟基於販賣偽藥及販賣侵
    害商標權商品之故意，於民國（下同）93年間，明知羅文峰
    所售之犀利士係偽藥，且外包裝印有未經商標權人美商禮來
    公司同意而使用之「犀利士CIALIS」商標，仍意圖販賣而向
    羅文峰販入犀利士偽藥，並以每盒新臺幣（下同）100元至
    120元之價格售出，每盒獲利20元。嗣於96年1月3日，在其
    位於臺南市○區○○路229巷7號住處，為調查人員查獲，當
    場扣得偽藥犀利士30包。案經美商禮來公司訴由法務部調查
    局雲林縣調查站報告臺灣臺南地方法院檢察署檢察官偵辦，
    因認被告涉嫌違反藥事法第20條、第83條第1項之明知為偽
    藥而販賣罪嫌及商標法第81條第2款、第82條之明知為仿冒
    商標商品而販賣罪嫌，而聲請以簡易判決處刑等語。
二、按被告死亡者，應諭知不受理之判決，且得不經言詞辯論為
    之，刑事訴訟法第303條第5款、第307條分別定有明文。又
    檢察官聲請以簡易判決處刑之案件，經法院認應為不受理判
    決之諭知者，應適用通常程序審判之，同法第451條之1第4
    項第3款、第452條復規定甚明。
三、檢察官上訴意旨略以：原判決對被告完全置告訴人之權益及
    消費大眾之安全不顧，僅判處有期徒刑1年，給予緩刑，量
    刑過輕。又被告現於安養院中生活無法自理，有診斷證明在
    卷可稽，原判決判令被告應於判決確定後依執行檢察官之命
    令至成功大學附設醫院提供240小時之義務勞務，恐難認妥
    適。應予撤銷原判決，另為適法之判決等語。
四、原審以被告罪證明確，依刑事訴訟法第449條第1項前段、第
    454條第2項、第450條第1項，藥事法第83條第1項，商標法
    第82條、第83條，刑法第2條第1項前段、第11條前段、（修
    正前）第55條、、第74條第1項第1款、第2項第4款、第5款
    、第93條第1項、第38條第1項第2款，中華民國九十六年罪
    犯減刑條例第2條第1項第3款、第7條等規定，逕以簡易判決
    處被告「明知為偽藥，而販賣，處有期徒刑貳年；減為有期
    徒刑壹年。緩刑伍年；並應向公庫支付新臺幣捌拾萬元，且
    應於判決確定後依執行檢察官之命令至國立成功大學醫學院
    附設醫院提供二百四十小時之義務勞務；緩刑期內付保護管
    束。扣案偽藥犀利士共拾盒均沒收。」，固非無見。惟查
    ，被告業於98年6月23日下午死亡，有戶役政個人基本資料
    查詢結果表及死亡證明書各1件在卷可稽（見簡上卷第89、9
    0頁），參照前開說明，自應適用通常程序諭知不受理之判
    決。原審未審酌此情，逕於96年11月9日為實體判決，尚有
    未合，檢察官所提上訴，雖難謂有理由，惟本件被告既已死
    亡，原審判決業有違誤，本院自當撤銷原審判決，另為不受
    理判決之諭知。
五、按對於簡易判決之上訴，準用刑事訴訟法第三編第一章及第
    二章之規定，管轄第二審之地方法院合議庭受理簡易判決上
    訴案件，應依通常程序審理，其認案件有刑事訴訟法第452
    條之情形者，應撤銷原判決，逕依通常程序為第一審判決，
    此為法院辦理刑事訴訟簡易程序案件應行注意事項第14項所
    明定。本件既應為不受理判決之諭知，既非屬刑事訴訟法第
    449條所定得以簡易判決處刑之案件，爰依同法第452條之規
    定，逕依通常程序為第一審判決，附此敘明。
據上論斷，應依刑事訴訟法第455條之1第1項、第3項、第452條
、第369條第1項前段、第364條、第303條第5款、第307條，判決
如主文。
中    華    民    國    98    年    7     月    28    日
                刑事第十庭    審判長  法  官  陳威龍
                                      法  官  高如宜
                                      法  官  盧鳳田
以上正本證明與原本無異。
如不服本判決應於收受本判決後10日內向本院提出上訴書狀，並
應敘述具體理由。如未敘述上訴理由者，應於上訴期間屆滿後20
日內向本院補提理由書狀（均須按他造當事人之人數附繕本），
切勿逕送上級法院。
                                      書記官  黃憶筑
中    華    民    國    98    年    7     月    28    日


司法院資訊處製作；財團法人民間司法改革基金會備份。
